【裁判字號】    97,訴,2786
【裁判日期】    971104
【裁判案由】    違反毒品危害防制條例
【裁判全文】
臺灣彰化地方法院刑事判決              97年度訴字第2786號
公  訴  人  臺灣彰化地方法院檢察署檢察官
被      告  甲○○
                      （彰化縣和美鎮戶政事務所）
                    現另案在臺灣彰化監獄執行中
上列被告因違反毒品危害防制條例案件，經檢察官提起公訴（九
十七年度毒偵字第三三九六號），本院依簡式審判程序判決如下
：
    主  文
甲○○施用第一級毒品，累犯，處有期徒刑拾月。
    事  實
一、甲○○前因搶奪案件，經本院以九十三年度訴字第一三○七
    號判處有期刑一年二月確定，因施用第一級毒品案件，經本
    院以九十四年度訴字第二四二號判處有期徒刑八月確定，上
    開案件再經本院以九十四年度聲字第一六九八號裁定合併定
    其應執行之刑為有期徒刑一年八月確定，嗣經送監執行，於
    民國九十五年十二月九日因縮刑期滿而執行完畢。另因施用
    第一級毒品案件，經本院以九十七年度訴字第八二二號判處
    有期徒刑九月確定，因施用第一級毒品、第二級毒品案件，
    經本院以九十七年度訴字第一六八五號分別判處有期徒刑八
    月、八月、四月，應執行有期徒刑一年四月確定，上開案件
    於九十七年七月十七日送監接續執行，現仍在臺灣彰化監獄
    執行。另因施用第一級毒品案件，經本院以九十三年度毒聲
    字第四二四號裁定送觀察、勒戒後，認無繼續施用毒品之傾
    向，於九十三年十二月九日執行完畢，並經臺灣彰化地方法
    院檢察署檢察官以九十三年度毒偵緝字第二七二、二七三號
    、九十三年度毒偵字第四五四二號為不起訴處分確定。詎甲
    ○○於前開觀察、勒戒執行完畢釋放後五年內，仍不知悔改
    ，復基於施用第一級毒品海洛因之犯意，於九十七年七月十
    五日晚上七時許，在其位於彰化縣鹿港鎮頭南里頭庄巷四十
    號居所內，以將第一級毒品海洛因粉末置入注射針筒內加水
    後，再以針筒注射手臂血管之方式，施用第一級毒品海洛因
    一次。嗣於九十七年七月十七日晚上七時許，為警持本院核
    發之拘票至其上開居所拘提，於未被有偵查犯罪職權之機關
    或公務員發覺其犯罪前，主動向前來拘提之彰化縣警察局鹿
    港分局草港派出所警員表示其上開施用第一級毒品海洛因之
    犯行，而自首接受裁判。
二、案經彰化縣警察局鹿港分局報告臺灣彰化地方法院檢察署檢
    察官偵查起訴。
    理  由
一、按除被告所犯為死刑、無期徒刑、最輕本刑為三年以上有期
    徒刑之罪或高等法院管轄第一審案件者外，於刑事訴訟法第
    二百七十三條第一項程序進行中，被告先就被訴事實為有罪
    之陳述時，審判長得告知被告簡式審判程序之旨，並聽取當
    事人、代理人、辯護人及輔佐人之意見後，裁定進行簡式審
    判程序；除簡式審判程序、簡易程序及第三百七十六條第一
    款、第二款所列之罪之案件外，第一審應行合議審判；刑事
    訴訟法第二百七十三條之一第一項、第二百八十四條之一分
    別定有明文。本件被告甲○○所犯係死刑、無期徒刑、最輕
    本刑為三年以上有期徒刑或高等法院管轄第一審案件以外之
    罪，且於本院行準備程序時就被訴事實為有罪之陳述，經受
    命法官告知簡式審判程序之旨，並聽取公訴人、被告之意見
    後，本院合議庭認無不得或不宜改依簡式審判程序進行之處
    ，經評議結果，裁定改由受命法官獨任行簡式審判程序，合
    先敘明。
二、訊據被告甲○○對於上開施用第一級毒品海洛因之犯行，坦
    承不諱，且其於九十七年七月十七日自首後，經警採其尿液
    送驗，結果呈嗎啡陽性反應，此有尿液代號與真實姓名對照
    認證單、詮昕科技股份有限公司濫用藥物尿液檢驗報告、應
    受尿液採驗人尿液檢體採集送驗紀錄表各一紙在卷可稽，足
    徵被告之自白確與事實相符。又被告前因施用第一級毒品案
    件，經本院以九十三年度毒聲字第四二四號裁定送觀察、勒
    戒後，認無繼續施用毒品之傾向，於九十三年十二月九日執
    行完畢，並經臺灣彰化地方法院檢察署檢察官以九十三年度
    毒偵緝字第二七二、二七三號、九十三年度毒偵字第四五四
    二號為不起訴處分確定，有臺灣彰化地方法院檢察署刑案資
    料查註紀錄表及臺灣高等法院被告前案紀錄表各一份在卷可
    考。被告於九十三年十二月九日觀察、勒戒執行完畢釋放後
    ，五年內再犯本件施用第一級毒品犯行，依毒品危害防制條
    例第二十三條第二項規定，自應依法論科。本件事證明確，
    被告施用第一級毒品海洛因之犯行，應堪認定。
三、核被告所為，係犯毒品危害防制條例第十條第一項之施用第
    一級毒品罪。被告為施用第一級毒品，而持有該級毒品，其
    持有之低度行為，應為施用之高度行為所吸收，不另論罪。
    又被告前因搶奪案件，經本院以九十三年度訴字第一三○七
    號判處有期刑一年二月確定，因施用第一級毒品案件，經本
    院以九十四年度訴字第二四二號判處有期徒刑八月確定，上
    開案件再經本院以九十四年度聲字第一六九八號裁定合併定
    其應執行之刑為有期徒刑一年八月確定，嗣經送監執行，於
    九十五年十二月九日因縮刑期滿而執行完畢等情，此有臺灣
    彰化地方法院檢察署刑案資料查註紀錄表及臺灣高等法院被
    告前案紀錄表各一份在卷可稽，其於受有期徒刑執行完畢後
    ，五年以內故意再犯本件有期徒刑以上之罪，為累犯，應依
    刑法第四十七條第一項規定，加重其刑。再被告於為本件施
    用第一級毒品之犯行後，係在未被有偵查犯罪職權之機關或
    公務員發覺其犯罪前，即主動向彰化縣警察局鹿港分局草港
    派出所警員表示其犯行，而自首接受裁判，此有警詢筆錄一
    份在卷可佐，爰依刑法第六十二條前段規定，減輕其刑，並
    依刑法第七十一條第一項規定，與前開加重其刑部分，先加
    後減。爰審酌被告曾因施用毒品經送觀察、勒戒後，仍未能
    戒斷，顯然未能善體國家設置觀察、勒戒機構，協助毒品施
    用者戒除毒癮之良法美意，及其犯罪之動機、目的、所生危
    害，暨犯罪後坦承犯行，態度尚屬良好等一切情狀，量處如
    主文所示之刑。
據上論斷，應依刑事訴訟法第二百七十三條之一第一項、第二百
九十九條第一項前段，毒品危害防制條例第十條第一項，刑法第
十一條前段、第四十七條第一項、第六十二條前段，判決如主文
。
本案經檢察官林子翔到庭執行職務。
中    華    民    國    97    年    11    月    4     日
                        刑事第六庭    法  官  鄭舜元
以上正本證明與原本無異。
如不服本判決，應於判決送達後10日內，向本院提出上訴書狀，
上訴書狀應「敘述具體上訴理由」，並按他造當事人之人數附繕
本。「切勿逕送上級法院」。
中    華    民    國    97    年    11    月    4    日
                                      書記官  陳秀香
附錄：論罪科刑法條：
毒品危害防制條例第十條：
施用第一級毒品者，處六月以上五年以下有期徒刑。
施用第二級毒品者，處三年以下有期徒刑。


司法院資訊處製作；財團法人民間司法改革基金會備份。
